# 关于附收款条件的知识产权转让发票开具及会计处理

提问人：C 蜜池 时间：2018-05-23 22:16:05
我公司（甲方）于 2018 年 5 月与购买方（乙方）签订了知识产权转让合同，对知识产权作价 1200 万（含税），合同签订后 10 日内收取第一期款项 400 万。为维护乙方利益，合同中规定，若乙方 2018 年及 2019 年的利润及相关经济指标如果未达到第三方机构评估的指标，则不再支付第二期（40%）、第三期款项（余款）。 因我方在收取首期款 400 万后，第二期、第三期款项能否收到并不确定，我的问题是：如果预计很有可能乙方不能达到预期指标，即我方很有可能收不回第二期、第三期款项，那么我方应以多少金额开具发票？我方和购买方的会计处理分别是怎样的？增值税及所得税是按 400 万还是 1200 万为基础计算？

回答人：chenyiwei
由于未来款项能否收取取决于乙方 2018 年及 2019 年的利润及相关经济指标，存在不确定性，可以先按照确定可收回的 400 万元进行会计和税务处理（但资产账面价值应全额结转）。后续如果再收到款项的，则收到时计入收益和应纳税所得额。